---
title: "Intro to spanishRentidadesIGN package"
author: "Pedro J. Pérez"
date: "`r Sys.Date()`"
output: rmarkdown::html_vignette
vignette: >
  %\VignetteIndexEntry{Intro to spanishRentidadesIGN package}
  %\VignetteEngine{knitr::rmarkdown}
  %\VignetteEncoding{UTF-8}
---

```{r setup, include = FALSE}
knitr::opts_chunk$set(
  collapse = TRUE,
  comment = "#>" , message = FALSE, warning = FALSE
)
```

# spanishRentidadesIGN

El paquete `spanishRentidadesIGN` es simplemente un paquete de datos. Su propósito es facilitar el uso del Nomenclátor del IGN en R.


# Descripción

El Nomenclátor del IGN de MUNICIPIOS Y ENTIDADES DE POBLACIÓN tiene 5 tablas. He puesto cada una en un fichero .rda.

- IGN_nomencla_muni

- IGN_nomencla_prov

- IGN_nomencla_entidades

- IGN_nomencla_eatims

- IGN_nomencla_condominios


Información detallada la encontrarás [aquí](http://www.ign.es/web/ign/portal/rcc-nomenclator-nacional). Descargaras los datos originales en un fichero .zip. Allí hay un pdf con toda la información.



Además generé un df con las capitales de provincia:

- capitales_prov


# Uso

Solo hay que cargar el paquete en memoria y llamar  a los objetos


```{r, eval = FALSE}
devtools::install_github("perezp44/spanishRentidadesIGN")
library(spanishRentidadesIGN)
municipios <- IGN_nomencla_muni
```

